# 请教陈版：背书转让票据的处理

提问人：tao-tian 时间：2016-12-09 21:33:34
陈版，您好，请教：商业承兑汇票或普通银行承兑的银行承兑汇票背书转让后，比如用于采购原材料，如果认为不满足终止确认的要求，那么账务里是对该笔采购借：原材料。 贷：应付账款。 还是借：原材料。 贷:应收票据， 然后在附注中披露该笔票据金额未终止确认？

回答人：chenyiwei
如果认为不满足终止确认的要求，则不能贷记应收票据，应确认为短期借款。票据到期后确定持票人已经获得付款，被追索的可能性已经完全消除的，再将应收票据和短期借款结平。

提问人：tao-tian 时间：2016-12-10 23:38:09
再请教陈版：背书的商业承兑和银行承兑都是计短期借款？计入短期借款科目，在期末短期借款附注部分该如何披露？是否有上市公司案例？麻烦陈版了！

回答人：chenyiwei
背书和贴现的应收票据不符合终止确认条件的，应确认为短期借款，其分类为质押借款。